臺灣嘉義地方法院民事裁定
109年度簡抗字第8號 
抗  告  人  陳勝輝  
相  對  人  高楷博  
                      （現於法務部○○○○○○○○○○○執行中） 
上列當事人間請求侵權行為損害賠償事件，抗告人對於本院朴子
簡易庭於民國109年11月19日所為之109年度朴簡字第198號民事
裁定提起抗告，本院裁定如下：
    主  文
抗告駁回。
抗告費用由抗告人負擔。
    理  由
一、抗告意旨略以：相對人作案時未滿20歲，未成年人不法侵害
    他人之權利者，父母負損害賠償責任，以背於善良風俗之方
    法，加害於他人者亦同。數人共同不法侵害他人之權利者，
    連帶負損害賠償責任。請鈞院將原裁定廢棄。
二、按民事訴訟法第442條第1項規定：「提起上訴，如逾上訴期
    間或係對於不得上訴之判決而上訴者，原第一審法院應以裁
    定駁回之。」次查，提起第二審上訴之要件，包括形式上之
    要件（或稱合法要件；即上訴是否合法）及實質上之要件（
    或稱有效要件；即上訴有無理由）。其中形式上之要件，包
    括：㈠合於法定程式（例如應提出上訴狀、應預納裁判費）
    。㈡未逾上訴期間。㈢法律上准許上訴【又分為主觀要件：①
    須由有上訴權之人提起上訴；②須對於應為被上訴人之人提
    起上訴（通常應以第一審之他造當事人為被上訴人；若對於
    當事人以外之第三人，則為法所不許）。客觀要件：❶須對
    於法律無明定不得上訴之第一審終局判決（註：法律明定不
    得上訴者－例如民事訴訟法第88條、第551條或其他法律明文
    規定不得上訴者）；❷所受非不利益之判決（註：第二審上
    訴，為當事人對於所受不利益之第一審終局判決，聲明不服
    之方法，在第一審受勝訴判決之當事人，自無許其就勝訴部
    分提起上訴之理）】。
三、經查，本件抗告人因相對人甲○○與第三人劉威廷涉犯刑事加
    重詐欺案件，請求相對人甲○○與劉威廷連帶賠償抗告人新台
    幣（下同）22萬元，及自起訴狀繕本送達翌日起，至清償日
    止，按週年利率百分之五計算之利息。嗣經原審於民國109
    年11月13日判決相對人甲○○應與劉威廷連帶給付抗告人22萬
    元，及自109年7月4日起，至清償日止，按週年利率百分之
    五計算之利息；並得假執行。是抗告人在原審業已獲得全部
    勝訴之判決。而按第二審上訴，乃為當事人對於所受不利益
    之第一審終局判決聲明不服之方法，因此，本件自無准許抗
    告人就第一審受勝訴之判決再提起第二審上訴之理。
四、至於抗告人另詞陳稱相對人甲○○之父母應連帶負損害賠償責
    任云云。然查，抗告人在於第一審訴訟中，並無以相對人甲
    ○○之父母為被告，故相對人甲○○之父母，並非係原審判決之
    當事人。抗告人對原審判決當事人以外之第三人提起第二審
    上訴，不符合法律上得准許上訴之主觀要件。因此，
　　就此部分的上訴，亦為法所不許。
五、綜據上述，本件抗告人對原審所為之109年度朴簡字第198號
    民事判決提起上訴，不符合得提起第二審上訴之合法要件，
    所為之上訴為不合法。原審以裁定駁回上訴，於法並無違誤
    。抗告意旨指摘原審裁定不當，請求予以廢棄，核屬無理由
    ，應駁回其抗告。
六、據上論斷，本件抗告為無理由，依民事訴訟法第436條之1第
    3 項、第495 條之1 第1 項、第449 條第1 項、第95條、第
    78條，裁定如主文。
中　　華　　民　　國　　110 　年　　2 　　月　　18　　日
              民事第二庭審判長法　官　林中如
                              法　官  陳威憲
                              法　官  呂仲玉
以上正本係照原本作成。
不得再抗告。
中　　華　　民　　國　　110 　年　　2 　　月　　18　　日
                              書記官　朱鴻明